# 求助 @陈版，合并财务报表中因抵销未实现内部销售损益产生的递延所得税是否可以不确认

提问人：wangxiwen0213 时间：2017-01-23 20:20:42
@ 陈版，您好！
向您请教“合并财务报表中因抵销未实现内部销售损益产生的递延所得税，是否可以不确认？”
背景资料：本年母公司向子公司收取 3 亿元的工程劳务收入，并相应的开了发票，子公司为房地产企业，而本期的建造的房子又未出售，从而产生了内部未实现的销售损益，但特别的是，该工程劳务收入对应的成本已被结转至母公司的以前年度里，或被其他母公司的项目分摊，即该 3 亿元的工程劳务收入为纯利润。
根据企业会计准则，或 1 号解释，“企业在编制合并财务报表时，因抵销未实现内部销售损益导致合并资产负债表中资产、负债的账面价值与其在纳入合并范围的企业按照适用税法规定确定的计税基础之间产生暂时性差异的，在合并资产负债表中应当确认递延所得税资产或递延所得税负债，同时调整合并利润表中的所得税费用”
问题在于，如果按上述准则，我们需确认递延所得税，但客户不是很同意，那么请问@陈版 是否可从其他角度 或技术上进行该事项的考虑或处理。
各位同仁，有遇类似的情况，是否可以告知在下，非常感谢。可Q联 383634987 。

回答人：chenyiwei
“该工程劳务收入对应的成本已被结转至母公司的以前年度里，或被其他母公司的项目分摊，即该 3 亿元的工程劳务收入为纯利润”这个做法是否恰当，是否为前期差错？或者，是否为没有商业实质（无真实交易），本质上是利润分配，不应当计入子公司的开发成本？ 如果排除会计差错和不公允、无商业实质的问题，则在子公司日后通过开发产品销售等方式可获得足够多应纳税所得额的前提下，应当在母公司的合并报表层面就该项被抵销的内部交易未实现损益确认递延所得税资产，没有例外。